臺灣高等法院臺中分院刑事判決　　 100年度交上易字第1186號
上　訴　人
即　被　告　鄭畯元
上列上訴人因過失傷害案件，不服臺灣臺中地方法院100年度交
易字第545號，中華民國100年7月27日第一審判決（起訴案號：
臺灣臺中地方法院檢察署100年度偵字第8424號），提起上訴，
本院判決如下：
    主  文
上訴駁回。
    事實及理由
一、本案經本院審理結果，認第一審判決認事用法，及量刑均無
    不當，應予維持，並引用第一審判決書記載之事實、證據及
    理由（如附件）。
二、上訴人即被告上訴意旨略以：
（一）按道路交通管理處罰條例第48條第3款規定，汽車駕駛人
      轉彎時，有下列情形者，處新台幣六百元以上，一千八百
      元以下罰鍰，行經交岔路口未達中心處，佔用來車搶先左
      轉彎。第6款規定，轉彎車不讓直行車先行。本件係由被
      害人行經交岔路口未達中心處，佔用來車搶先左轉彎，及
      轉彎車不讓直行車先行，肇事責任在告訴人，並非被告，
      原審卻判處被告有罪，尚有不當。
（二）並非被告不與告訴人和解，係因告訴人要求被告賠償六十
      萬元，被告請求金額過高，且被告無法負擔，始未能達成
      和解。
（三）原審判處被告拘役伍拾日，與同院相同案情，告訴人受傷
      較重之案件為重，量刑有過重之情形。
三、經查：
（一）按汽車行經無號誌之交岔路口，應減速慢行，作隨時停車
      之準備；且汽車行駛時，駕駛人應注意車前狀況，並隨時
      採取必要之安全措施，道路交通安全規則第93條第1項第2
      款、第94條第3項分別定有明文。經查本件被告於上開時
      地騎乘上開機車，本應注意遵守上開規定，而依當時天候
      晴，日間自然光線，路面為柏油、乾燥、無缺陷及無障礙
      物，視距良好，有道路交通事故調查報告表（一）附卷可
      查，又無不能注意之情形；而本件兩車相撞之地係在被告
      之車道上，有道路交通事故現場圖足稽，證人蔡宗欣於本
      院審理中亦證稱，其為告訴人所搭載，告訴人駕車行經案
      發地點，已至被告之車道，看見被告直行前來，即停下車
      子，準備讓被告過去，因被告車子非常快，來不及剎車，
      車頭就撞上告訴人機車之右前腳踏板等語，二者參酌以觀
      ，足見本案告訴人之機車已行駛至被告之車道上始為被告
      撞上，被告應有充裕之時間預先看到告訴人之機車轉彎，
      惟被告疏未進行防患之措施，亦即被告應可注意詎其能注
      意，竟疏未注意車前狀況，並減速慢行作隨時停車之準備
      ，猶貿然直行通過該交岔路口，因而肇事致告訴人受有如
      事實欄所載傷害，足見被告自有過失，雖告訴人亦疏未注
      意轉彎車應讓直行車先行，而與有過失，惟被告仍難辭過
      失之責。況本件車禍經送請臺中市車輛行車事故鑑定委員
      會鑑定結果，亦認告訴人駕駛重機車於交岔路口左轉彎時
      ，未讓對向直行車先行，為肇事主因，另被告駕駛重機車
      行經交岔路口，疏未減速慢行，為肇事次因，有該鑑定委
      員會鑑定意見書附卷可考，益證被告確有過失。
（二）本件告訴人受有右足第一至第五蹠骨閉鎖性骨折合併脫臼
      之傷害，且出院後四週內不宜負重，需專人照顧，宜使用
      拐扙助行，有診斷證明書在卷可參，其受傷造成告訴人身
      心受創外，尚且造成生活不便，另本案雖係賠償金額不一
      致，至今被告始未賠償告訴人之損害，惟被告亦未先行支
      付部分賠償，原審審酌被告過失程度，告訴人受傷情形，
      及至今未賠償告訴人損失、被告係自首犯罪等一切情狀，
      量處拘役50日，其量刑符合罪刑相當原則，並無過重之情
      形，至原審法院其他案件之判決，與本案案情未盡相同，
      本件應自行審酌案情而為適當之判決，不受他案之羈束。
（三）綜上述，被告上訴均無理由，應予駁回。
四、據上論斷，應依刑事訴訟法第373條、第368條，判決如主文
    。
本案經檢察官周穎宏到庭執行職務。
中    華    民    國   100    年    11    月    3    日
            刑事第四庭    審判長法  官  洪  耀  宗
                                法  官  石  馨  文
                                法  官  林  清  鈞
以上正本證明與原本無異。
不得上訴。
                                書記官  胡  美  娟
中    華    民    國   100    年    11    月    3    日
中華民國刑法第284條第1項
因過失傷害人者，處 6 月以下有期徒刑、拘役或 5 百元以下罰
金，致重傷者，處 1 年以下有期徒刑、拘役或 5 百元以下罰金
。